【裁判字號】    98,訴,2365
【裁判日期】    980731
【裁判案由】    毒品危害防制條例
【裁判全文】
臺灣臺中地方法院刑事判決              98年度訴字第2365號
公  訴  人  臺灣臺中地方法院檢察署檢察官
被      告  甲○○
上列被告因違反毒品危害防制條例案件，經檢察官提起公訴（98
年度毒偵字第2349號），被告於準備程序中就被訴事實為有罪之
陳述，受命法官於聽取當事人之意見後，由本院合議庭裁定以簡
式審判程序判決如下：
    主  文
甲○○施用第二級毒品，累犯，處有期徒刑伍月。又施用第一級
毒品，累犯，處有期徒刑拾月。應執行有期徒刑壹年壹月。
    犯罪事實及理由
一、甲○○前於民國八十八年間，因施用毒品案件，經本院以八
    十八年度毒聲字第三二八三號裁定送觀察勒戒後，認無繼續
    施用毒品傾向，而於同年六月十七日觀察勒戒執行完畢釋放
    出所，並經臺灣臺中地方法院檢察署檢察官以八十八年度偵
    字第一三八六五號為不起訴處分確定；後其於前開觀察勒戒
    執行完畢釋放後五年內，又因自九十三年一月間起至同年五
    月二十四日止之連續施用第一級、第二級毒品案件，經本院
    以九十三年度訴字第六七○號各判處有期徒刑九月、五月，
    應執行刑有期徒刑一年確定；其於同年間，再因連續施用第
    一級、第二級毒品案件，經本院以九十四年度訴字第三四九
    號各判處有期徒刑九月、四月，應執行有期徒刑一年確定；
    前開二案接續為執行，其入監執刑後，於九十五年五月二十
    六日因縮短刑期假釋付保護管束出監，甫在同年十一月三十
    日因假釋期滿未經撤銷視為執行完畢。詎甲○○仍不知悛悔
    警惕，明知毒品甲基安非他命業經公告列為毒品危害防制條
    例之第二級毒品，不得非法持有、施用，於前開觀察勒戒執
    行完畢後五年內再犯經依法追訴處罰後，另基於施用第二級
    毒品甲基安非他命之犯意，於九十八年五月五日上午九時許
    ，在其位於臺中縣東勢鎮○○街東新巷二十八之三號住處內
    ，以將甲基安非他命置於錫箔紙上加熱燒烤，使之產生煙霧
    後，再以口鼻吸取其煙氣之方式，非法施用甲基安非他命一
    次；其復明知毒品海洛因業經公告列為毒品危害防制條例之
    第一級毒品，亦不得非法持有、施用，仍另基於施用第一級
    毒品海洛因之犯意，於同日晚上八時許，在其上開住處內以
    將微量之海洛因混入礦泉水稀釋後，注入注射針筒內，再以
    注射針筒注射血管之方式，非法施用海洛因一次，嗣其於翌
    日（六日）上午十時十四分前某時，因另涉犯強盜案件經警
    詢問時，主動向警坦承前揭施用海洛因及甲基安非他命之犯
    行而自首接受裁判，且經警採集其尿液送往詮昕科技股份有
    限公司以氣相層析質譜儀法檢驗結果，確呈第一級毒品海洛
    因於人體代謝後之可待因、嗎啡陽性反應，及第二級毒品甲
    基安非他命於人體代謝後之安非他命、甲基安非他命陽性反
    應，因而查悉上情。
二、本案證據：
  (一)被告甲○○於警詢、偵查及本院審理時之自白。
  (二)詮昕科技股份有限公司九十八年五月十五日尿液檢驗報告、
    彰化縣警察局彰化分局委託檢驗尿液代號與真實姓名對照認
    證單、去氧核醣核酸條例以外案件接受尿液採樣同意書各一
    紙。
  (三)臺灣臺中地方法院檢察署刑案資料查註紀錄表、臺灣高等法
    院被告前案紀錄表：證明被告前揭經送觀察勒戒執行完畢且
    嗣另因施用毒品經追訴處罰判刑確定及累犯之事實。
  (四)彰化縣警察局彰化分局刑事案件報告書、警員洪勝吉偵查報
    告、自首情形紀錄表、被告警詢筆錄：證明被告本案施用第
    一級毒品海洛因及第二級毒品甲基安非他命之犯行係屬自首
    ，爰依法減輕其刑（並與累犯依法先加重後減輕之）。
三、按海洛因、甲基安非他命分屬毒品危害防制條例第二條第二
    項第一款、第二款所指之第一級、第二級毒品，不得非法持
    有、施用。核被告甲○○所為，係犯毒品危害防制條例第十
    條第一項、第二項之施用第一級毒品、第二級毒品罪。被告
    持有前揭第一、二級毒品之低度行為，分別為施用之高度行
    為所吸收，不另論罪。被告所犯前開二罪間，犯意各別，罪
    名、行為互殊，應予分論併罰。另被告有前揭犯罪事實欄所
    載之經有期徒刑宣告及執行完畢之情形，有前開臺灣高等法
    院被告前案紀錄表附卷可稽，其於有期徒刑執行完畢後五年
    內故意再犯本案有期徒刑以上之二罪，均應依刑法第四十七
    條第一項規定論以累犯，各加重其刑。爰審酌被告前已因施
    用毒品犯行經觀察勒戒及徒刑之執行，仍不知悛悔警惕，未
    能從中記取教訓，深切體認毒品危害己身健康之鉅，屢蹈前
    愆，仍再次趁隙施用第一級、第二級毒品而為本案犯行，足
    見被告自制能力尚有未足，實有令其接受相當期間監禁教化
    之必要，以促其及早矯正吸毒惡習，再兼衡酌施用毒品固戕
    害個人健康至鉅，然就他人權益之侵害仍屬有限，及其犯後
    均坦承犯行之犯罪後態度，暨其犯罪之動機、目的、手段等
    一切情狀，分別量處如主文所示之刑，並定其應執行之刑，
    以示懲儆。
四、應適用之法條：依刑事訴訟法第二百七十三條之一第一項、
    第二百九十九條第一項前段、第三百十條之二、第四百五十
    四條第一項，毒品危害防制條例第十條第一項、第二項，刑
    法第十一條前段、第四十七條第一項、第五十一條第五款、
    第六十二條前段，判決如主文。
五、如不服本判決，應於判決送達後十日內，向本院提出上訴狀
    （應敘述具體理由並附繕本；上訴書狀如未敘述理由，應於
    上訴期間屆滿後二十日內補提理由書於本院，並均須按他造
    當事人之人數附繕本，切勿逕送上級法院），上訴於臺灣高
    等法院臺中分院。
中    華    民    國    98    年    7     月    31    日
                刑事第十三庭    法  官  何世全
以上正本證明與原本無異。
如不服本判決應於收受判決後10日內向本院提出上訴書狀，並應
敘述具體理由；其未敘述上訴理由者，應於上訴期間屆滿後20日
內向本院補提理由書（均須按他造當事人之人數附繕本）「切勿
逕送上級法院」。
                                書記官  陳建分
中    華    民    國    98    年    7     月    31    日
附錄論罪科刑法條：
毒品危害防制條例第10條
施用第1級毒品者，處6月以上5年以下有期徒刑。
施用第2級毒品者，處3年以下有期徒刑。


司法院資訊處製作；財團法人民間司法改革基金會備份。
